

CONTACTO



+34-644092723



julianaguero@gmail.com



Madrid, Spain. 28028



Linkedin.com/JulianAguero



Github.com/Julianaguero

HERRAMIENTAS

- Desarrollo web: HTML, CSS, SASS, TailwindCSS Typescript, React, Next.js, Lit, Node.js, Express.js.
- Gestión de bases de datos: MySQL, SQLite, MongoDB.
- Control de versiones: GIT.
- **Metodologías Agiles:** Kanban, Scrum .

COMPETENCIAS

- Trabajo en Equipo.
- Resolución de Problemas.
- Adaptabilidad y Flexibilidad.
- Liderazgo y Comunicación.
- Orientación al logro.

IDIOMAS

- Inglés: B1

Julián Guillermo Agüero

FRONT END DEVELOPER

SOBRE MI

Soy desarrollador Front End con +3 años de experiencia en recruiting. Tengo una sólida formación en gestión, habiendo desarrollado excelentes habilidades interpersonales, de comunicación, liderazgo y trabajo en equipo. Me encuentro en la búsqueda de una oportunidad en una empresa dinámica donde poder poner en valor tanto habilidades técnicas en JavaScript, React, Next.js, Node.js, Express, MongoDB y PostgreSQL y como mis soft skills. Poseo un fuerte sentido de compromiso, dedicación y adaptabilidad a cada proyecto que emprendo. Soy apasionado por el uso de la tecnología como propulsor del éxito en cualquier sector, creo firmemente en la mejora continua.

EXPERIENCIA LABORAL

Mr. Cabeza Lapiz

| Front End Developer | Junio 2023 - actual

- Implementar y mantener la interfaz de usuario de aplicaciones web, responsivas y accesibles.
- Stack: JavaScript (ES6), HTML, CSS, Wordpress.

ECC SL - Madrid

| Head Manager | Julio 2022 - Mayo 2023

- Conduje de un equipo de trabajo de seis miembros, realicé mentorías, contribuyendo a mejorar la calidad profesional del grupo.
- Optimicé tareas y recursos dentro de mi área que permitieron agilizar procesos productivos y mejorar los tiempos de ejecución.
- Realicé reportes de resultado mensuales de ventas y flujos de inventario.

DET VIDE HUS - Copenhaguen

| Team Manager | Marzo 2019 - Abril 2020

- Llevé a cabo la formación del personal y la evaluación de desempeño.
- Participé en el diseño, gestión y desarrollo de nuevos proyectos, que se llevaron a cabo bajo mi supervisión.
- Trabajé junto con un equipo multicultural, contribuyendo mejorar la dinámica y comunicación grupal del mismo.

Grupo GEA - Empresas de Salud - Córdoba, Arg.

| RR. HH. | Octubre 2013 - Diciembre 2018

- Participé de procesos de selección y contratación de personal, aportando mi experiencia en el campo de la psicología y en el manejo de grupos de trabajo.
- Encabecé un proyecto interno enfocado en mejorar la productividad de los trabajadores, realizando mentorías e implementando un nuevo sistema de acceso y estructura general de datos.

EDUCACION

Front End Developer | Qualentum | Marzo 2024 - Julio 2024

- Contenidos: Metodologías Agile, Nociones básicas de CICD, WebComponents y sistemas de diseño, Microfrontales, Maquetación y performance, React basics, Routing y SSR.

Desarrollador de Bases de datos con SQL, Modelado y almacenamiento de datos/Administración de bases de datos. | Udemy | Febrero 2023

- Contenidos: MySQL, SQLite, Tableau.

Full Stack Developer | Codo a Codo 4.0 | Febrero 2023 - Julio 2023

- Contenidos: HTML, CSS, JavaScript, React, Node.js, Express, PostgreSQL, MongoDB (900+ hs coding).
 - Lideré un equipo de 4 miembros, que tuvo a cargo el diseño, la maquetación y el desarrollo front-end de un sitio web, proponiendo la implementación de metodologías ágiles como estrategia de trabajo.

Arquitectura Big Data | Formate | Octubre 2022 - Enero 2023

Licenciatura en Psicología | Universidad Nacional de Córdoba | Marzo 2012 - Julio 2018